pt-BR: Tipo de massa compatível: Argila de secagem ao ar; Areia cinética; Massa de modelar; Multicomposto (funciona com a maioria); Slime/massinha; Massa de modelar padrão; Outro
ko: 호환 반죽 유형: 자연 건조 점토; 키네틱 샌드; 모델링 점토; 멀티 컴파운드(대부분 호환); 슬라임/퍼티; 표준 플레이 도우; 기타
fi: Yhteensopiva massan tyyppi: Ilmassa kuivuva savi; Kineettinen hiekka; Muovailusavi; Moniyhdisteinen (toimii useimpien kanssa); Lima/muovailuvaha; Tavallinen muovailuvaha; Muu
tr: Uyumlu hamur türü: Havayla kuruyan kil; Kinetik kum; Oyun kili; Çok bileşenli (çoğuyla çalışır); Slime/macun; Standart oyun hamuru; Diğer
ru: Совместимый тип теста: Самозатвердевающая глина; Кинетический песок; Глина для лепки; Мультикомпонентное (подходит для большинства); Слайм/жвачка для рук; Стандартное тесто для лепки; Другое
fr: Type de pâte compatible: Argile autodurcissante; Sable cinétique; Pâte à modeler; Composé multiple (compatible avec la plupart); Slime / mastic; Pâte à modeler standard; Autre
cs: Vhodný typ těsta: Na vzduchu schnoucí hmota; Kinetický písek; Modelovací hmota; Vícesložkové (funguje s většinou); Sliz/plastelína; Standardní modelína; Jiné
nb: Kompatibel deigtype: Lufttørkende leire; Kinetisk sand; Modellervoks; Flerkomponent (fungerer med de fleste); Slim/kitt; Standard lekeleire; Annet
hr-HR: Kompatibilna vrsta tijesta: Glina koja se suši na zraku; Kinetički pijesak; Glina za modeliranje; Višekomponentno (prikladno za većinu); Slime/plastelin; Standardni plastelin; Ostalo
nl: Compatibel deegtype: Luchtdrogende klei; Kinetisch zand; Boetseerklei; Meerdere samenstellingen (werkt met de meeste); Slijm/putty; Standaard speelklei; Overig
th: ประเภทแป้งที่ใช้งานร่วมกันได้: ดินปั้นแบบแห้งเอง; ทรายแม่เหล็ก; ดินน้ำมัน/ดินปั้น; หลายส่วนผสม (ใช้ได้กับส่วนใหญ่); สไลม์/พัตตี้; แป้งโดว์มาตรฐาน; อื่นๆ
ro-RO: Tip de dispozitiv compatibil: Argilă cu uscare la aer; Nisip kinetic; Plastilină; Bază multiplă (funcționează cu majoritatea); Slime/chit; Plastilină standard; Altele
da: Kompatibel dejtype: Lufttørrende ler; Kinetisk sand; Modellervoks; Multimateriale (fungerer med de fleste); Slim/putty; Almindeligt modellervoks; Andet
zh-CN: 适用橡皮泥类型: 风干黏土; 动力沙; 造型黏土; 多重配方（适用于大多数情况）; 史莱姆/油泥; 标准橡皮泥; 其他
es: Tipo de masa compatible: Arcilla de secado al aire; Arena kinética; Arcilla para modelar; Multicompuesto (funciona con la mayoría); Slime/masilla; Masa de juego estándar; Otra
en: Compatible dough type: Air-dry clay; Kinetic sand; Modeling clay; Multi-compound (works with most); Slime/putty; Standard play dough; Other
de: Kompatible Teigart: Lufttrocknende Modelliermasse; Kinetischer Sand; Modelliermasse; Multi-Masse (funktioniert mit den meisten); Schleim/Knete; Standard-Spielknete; Sonstige
vi: Loại bột nhào tương thích: Đất sét tự khô; Cát động lực; Đất nặn; Đa hợp chất (phù hợp với hầu hết); Slime/đất sét dẻo; Đất nặn tiêu chuẩn; Khác
el: Συμβατός τύπος ζύμης: Πηλός που στεγνώνει στον αέρα; Κινητική άμμος; Πηλός μοντελισμού; Πολλαπλών ενώσεων (λειτουργεί με τα περισσότερα); Slime/στόκος; Τυπική πλαστελίνη; Άλλο
bg-BG: Съвместим тип тесто: Изсъхваща на въздух глина; Кинетичен пясък; Глина за моделиране; Мултикомпозитно (работи с повечето); Слайм/пластелин; Стандартно тесто за игра; Друго
ja: 対応生地タイプ: 自然乾燥粘土; キネティックサンド; モデリングクレイ; 複合素材 (ほとんどの素材に対応); スライム / パテ; 標準的な粘土; その他
pl: Zgodny rodzaj ciasta: Masa samoutwardzalna; Piasek kinetyczny; Modelina; Wieloskładnikowa (działa z większością); Slime/masa plastyczna; Standardowa ciastolina; Inne
sl-SI: Združljiva vrsta testa: Glina, ki se suši na zraku; Kinetični pesek; Glina za modeliranje; Večkompozitno (deluje z večino); Sluz/masa za gnetenje; Standardni plastelin; Drugo
hu: Kompatibilis tészta típusa: Levegőn száradó gyurma; Kinetikus homok; Modellező gyurma; Többkomponensű (a legtöbbel működik); Slime / intelligens gyurma; Normál gyurma; Egyéb
lt-LT: Suderinamo tipo tešla: Ore džiūstantis molis; Kinetinis smėlis; Modeliavimo molis; Kelių mišinių (tinka daugumai); Gleivės / masė; Standartinė lipdymo tešla; Kita
it: Tipo di impasto compatibile: Argilla autoindurente; Sabbia cinetica; Plastilina; Multicomposto (adatto alla maggior parte); Slime/pasta modellabile; Pasta da modellare standard; Altro
zh-TW: 相容麵團類型: 風乾黏土; 動力沙; 造型黏土; 多元複合物 (適用於多數材質); 史萊姆/拉伸泥; 標準遊戲黏土; 其他
sv: Kompatibel degtyp: Lufttorkande lera; Kinetisk sand; Modellera; Flerkomponents (fungerar med de flesta); Slajm/putty; Vanlig leklera; Annat
pt-PT: Tipo de massa compatível: Barro secagem ao ar; Areia mágica; Plasticina; Multicomponente (funciona com a maioria); Slime/massa; Plasticina padrão; Outra
sk-SK: Kompatibilný typ cesta: Na vzduchu schnúca hlina; Kinetický piesok; Modelovacia hlina; Viaczložkové (funguje s väčšinou); Sliz/plastelína; Štandardná plastelína; Iné